臺灣臺中地方法院刑事判決
111年度原金訴字第5號
公  訴  人  臺灣臺中地方檢察署檢察官
被      告  謝賀名




            李主恩




上  一  人
指定辯護人  本院公設辯護人蔡育萍  
被      告  李亞欣





            劉益安




上列被告等因詐欺等案件，經檢察官提起公訴（109年度偵字第2
0890號），茲被告等於準備程序中就被訴事實為有罪之陳述，受
命法官於聽取當事人之意見後，由本院合議庭裁定由受命法官獨
任進行簡式審判程序，判決如下：
    主    文
謝賀名犯如附表編號1至3所示之罪，均累犯，各處如附表編號1
至3所示之刑及沒收。應執行有期徒刑壹年捌月，沒收部分併執
行之。
李主恩犯如附表編號1至2所示之罪，各處如附表編號1至2所示之
刑及沒收。應執行有期徒刑壹年肆月，沒收部分併執行之。
李亞欣犯如附表編號3所示之罪，處如附表編號3所示之刑及沒收
。
劉益安犯如附表編號3所示之罪，處如附表編號3所示之刑。
　　犯罪事實及理由
一、本案犯罪事實及證據，除起訴書犯罪事實欄一第10行至第11
    行「共同基於意圖為自己不法所有、隱匿犯罪所得等犯意聯
    絡」更正為「共同意圖為自己之不法所有，基於三人以上詐
    欺取財、以不正方法由自動付款設備取得他人財物及一般洗
    錢之犯意聯絡」、第30行2%後增列「或3%」、附表二編號A
    、B、1、2「109年3月1日」更正為「109年3月11日」及證據
    補充「被告謝賀名、李主恩、李亞欣、劉益安於本院準備程
    序及審理時之自白」外，餘均引用檢察官起訴書之記載（如
    附件）。
二、核被告謝賀名就附表編號1至3所為，被告李主恩就附表編號
    1至2所為，被告李亞欣、劉益安就附表編號3所為，均係犯
    刑法第339條之4第1項第2款之三人以上共同犯詐欺取財罪、
    同法第339條之2第1項之以不正方法由自動付款設備取得他
    人之物罪及洗錢防制法第14條第1項之一般洗錢罪。被告李
    主恩就附表編號1至2所示告訴人匯入人頭帳戶內之詐欺款項
    ，被告李亞欣、劉益安就附表編號3所示告訴人匯入人頭帳
    戶內之詐欺款項，均有分次提領情形，此部分均係基於單一
    之犯意，且係侵害同一被害法益，就其提領同一告訴人款項
    部分，顯係各基於同一共同詐欺取財之犯意，於密接時地所
    為之數舉動，且侵害同一法益，各行為間之獨立性極為薄弱
    ，依一般社會健全觀念，難以強行分開，在刑法評價上，屬
    接續犯，應論以一罪。至起訴書雖漏引被告謝賀名、李主恩
    、李亞欣、劉益安所為尚犯刑法第339條之2第1項之罪，惟
    檢察官起訴書已載明「再由謝賀名指示附表二編號1至15所
    示之車手即李主恩、劉益安、李亞欣等人，於附表二編號所
    示時間，前往附表所示地點之自動付款設備，以插入帳戶提
    款卡後輸入密碼提款之方式，提領附表二所示之金額」之事
    實，此部分業經檢察官起訴而為法院之審理範圍，且經本院
    當庭告知被告謝賀名、李主恩、李亞欣、劉益安此部分罪名
    ，無礙其訴訟上防禦權，本院自得併予審理。
三、按共同實行犯罪行為之人，在合同意思範圍以內，各自分擔
    犯罪行為之一部，相互利用他人之行為，以達其犯罪之目的
    者，即應對於全部所發生之結果，共同負責，不問犯罪動機
    起於何人，亦不必每一階段犯行，均經參與。又關於犯意聯
    絡，不限於事前有所協議，其於行為當時，基於相互之認識
    ，以共同犯罪之意思參與者，亦無礙於共同正犯之成立。且
    數共同正犯之間，原不以直接發生犯意聯絡者為限，即有間
    接之聯絡者，亦包括在內（最高法院98年度台上字第4384號
    、98年度台上字第713號判決意旨參照）。被告謝賀名、李
    主恩、李亞欣、劉益安雖均未親自參與撥打電話詐騙之行為
    ，惟被告謝賀名指示被告李主恩、李亞欣、劉益安提領款項
    後轉交上手，被告李主恩、李亞欣、劉益安從事提領款項並
    轉交上手之行為，均為該詐欺集團犯罪歷程不可或缺之重要
    環節，足徵被告謝賀名、李主恩、李亞欣、劉益安均係以自
    己犯罪之意思而參與本案，即令被告謝賀名、李主恩、李亞
    欣、劉益安並未與其他負責撥打詐騙電話之成員謀面或直接
    聯繫，亦無礙於其等共同參與犯罪之認定。是以被告謝賀名
    、李主恩、李亞欣、劉益安及其所屬其餘詐欺集團成員間，
    就本案有犯意聯絡及行為分擔，均為共同正犯。
四、被告謝賀名就附表編號1至3所為，被告李主恩就附表編號1
    至2所為，被告李亞欣、被告劉益安就附表編號3所為，均係
    以一行為同時觸犯刑法第339條之4第1項第2款之三人以上共
    同犯詐欺取財罪、同法第339條之2第1項之以不正方法由自
    動付款設備取得他人之物罪及洗錢防制法第14條第1項之一
    般洗錢罪，為想像競合犯，均應從一重以三人以上共同犯詐
    欺取財罪處斷。又被告謝賀名就就附表編號1至3所示3罪，
    被告李主恩就附表編號1至2所示2罪，犯意各別，行為互殊
    ，均應予分論併罰。
五、被告謝賀名前因①公共危險案件，經臺灣高雄地方法院以107
    年度交簡字第1322號簡易判決判處有期徒刑4月，併科罰金
    新臺幣1萬元確定；②違反毒品危害防制條例案件，經臺灣橋
    頭地方法院以107年度簡字第1787號簡易判決判處有期徒刑4
    月確定；上開案件有期徒刑部分嗣經臺灣橋頭地方法院以10
    7年度聲字第1575號裁定應執行有期徒刑6月，於民國108年3
    月31日執行完畢，有臺灣高等法院被告前案紀錄表在卷可按
    ，其於受有期徒刑執行完畢後5年內，故意再犯本件有期徒
    刑以上各罪，均為累犯，且其前案執行完畢後1年餘即再犯
    本案，對刑罰反應力薄弱，均應依刑法第47條第1項規定加
    重其刑。
六、按想像競合犯之處斷刑，本質上係「刑之合併」，其所謂從
    一重處斷，乃將想像競合犯組成之評價上數罪，合併為科刑
    一罪，其所對應之刑罰，亦合併其評價上數罪之數法定刑，
    而為一個處斷刑。易言之，想像競合犯侵害數法益者皆成立
    犯罪，論罪時必須輕、重罪併舉論述，同時宣告所犯各罪名
    ，包括各罪有無加重、減免其刑之情形，亦應說明論列，量
    刑時併衡酌輕罪部分量刑事由，評價始為充足，然後依刑法
    第55條前段規定「從一重處斷」，非謂對於其餘各罪可置而
    不論。因此，法院決定處斷刑時，雖以其中最重罪名之法定
    刑，做為裁量之準據，惟於裁量其輕重時，仍應將輕罪合併
    評價在內（最高法院108年度台上字第4405、4408號判決意
    旨參照）。洗錢防制法第16條第2項規定：「犯前2條之罪，
    在偵查或審判中自白者，減輕其刑。」本案被告謝賀名、李
    主恩、李亞欣、劉益安就本案客觀犯罪事實，於審理中均坦
    承不諱，故就被告謝賀名、李主恩、李亞欣、劉益安所犯一
    般洗錢罪部分，均應依上開規定減輕其刑，雖因從一重而論
    以加重詐欺取財罪處斷，惟仍於量刑時予以審酌。
七、爰審酌被告謝賀名、李主恩、李亞欣、劉益安不思循正當途
    徑賺取錢財，貪圖可輕鬆得手之不法利益，被告謝賀名擔任
    車手頭工作，被告李主恩、李亞欣、劉益安擔任車手之工作
    ，價值觀念偏差，且造成社會信任感危機，損害附表編號1
    至3所示告訴人財產法益，迄今尚未與告訴人邱秀珍、吳姍
    柔、張秀琴達成和解，賠償其等所受損害，行為應予非難；
    及考量被告謝賀名、李主恩、李亞欣、劉益安犯後均坦承犯
    行，於詐欺集團所擔任之角色、犯罪分工，暨被告謝賀名為
    高職肄業，之前做工，家庭經濟狀況勉持；被告李主恩為高
    中肄業，之前無業，家庭經濟狀況勉持；被告李亞欣為國中
    畢業，之前從事美睫師，家庭經濟狀況勉持；被告劉益安為
    高中畢業，之前從事殯葬業，家庭經濟狀況勉持（見本院卷
    第441頁），告訴人等遭詐騙金額及被告等就一般洗錢犯行
    部分於本院審理時已自白不諱，符合相關自白減刑規定等一
    切情狀，分別量處如主文所示之刑，並就被告謝賀名所犯3
    罪及被告李主恩所犯2罪部分分別定其應執行之刑。
八、沒收部分：
（一）被告李主恩於本院審理時供稱：報酬是提領金額的2%，直
      接扣除2%後再上繳；被告李亞欣於本院審理時供稱：報酬
      是抽提領金額的3%，直接扣除3%後再上繳；被告謝賀名於
      本院審理時供稱：報酬為日薪新臺幣（下同）1,000元等
      語（見本院卷第439頁），上開金額均屬被告謝賀名、李
      主恩、李亞欣犯罪所得，則被告謝賀名就附表編號1至3，
      被告李主恩就附表編號1至2，被告李亞欣就附表編號3犯
      罪所得分別如附表「罪名、宣告刑及沒收」欄所示，均未
      扣案，應依刑法第38條之1第1項前段、第3項規定宣告沒
      收，於全部或一部不能沒收或不宜執行沒收時，追徵其價
      額。
（二）又被告劉益安於本院審理時供稱：我沒有拿到報酬，我原
      本可以領到21,000元，但還沒領到就被警方查獲等語（見
      本院卷第439頁），且卷內並無證據證明被告有何犯罪所
      得，故無從宣告沒收。
（三）至被告謝賀名、李主恩、李亞欣、劉益安所犯上述一般洗
      錢罪而移轉、掩飾之財物，並無證據證明為被告等所取得
      ，本院無從宣告沒收。
據上論斷，應依刑事訴訟法第273條之1第1項、第299條第1項前
段、第310條之2、第454條，洗錢防制法第14條第1項、第16條第
2項，刑法第11條、第28條、第339條之2第1項、第339條之4第1
項第2款、第47條第1項、第55條前段、第51條第5款、第38條之1
第1項前段、第3項，刑法施行法第1條之1第1項，判決如主文。
本案經檢察官陳佞如提起公訴，檢察官宋恭良到庭執行職務。
中    華    民    國   111    年     3    月    16    日
                  刑事第十一庭  法  官  許曉怡
以上正本證明與原本無異。
如不服本判決應於收受判決後20日內向本院提出上訴書狀，並應
敘述具體理由；其未敘述上訴理由者，應於上訴期間屆滿後20日
內向本院補提理由書（均須按他造當事人之人數附繕本）「切勿
逕送上級法院」。
告訴人或被害人如不服判決，應備理由具狀向檢察官請求上訴，
上訴期間之計算，以檢察官收受判決正本之日起算。
                                書記官  郭淑琪
中　　華　　民　　國　　111 　年　　3 　　月　　17　　日
附表：　
編號    犯罪事實內容                罪名、宣告刑及沒收  1 起訴書犯罪事實欄一告訴人 邱秀珍部分犯行 謝賀名三人以上共同犯詐欺取財罪，累犯，處有期徒刑壹年肆月。未扣案之犯罪所得新臺幣壹仟元沒收，於全部或一部不能或不宜執行沒收時，追徵其價額。 李主恩三人以上共同犯詐欺取財罪，處有期徒刑壹年壹月。未扣案之犯罪所得新臺幣陸佰元沒收，於全部或一部不能或不宜執行沒收時，追徵其價額。  2 起訴書犯罪事實欄一告訴人張秀琴部分犯行 謝賀名三人以上共同犯詐欺取財罪，累犯，處有期徒刑壹年陸月。未扣案之犯罪所得新臺幣壹仟元沒收，於全部或一部不能或不宜執行沒收時，追徵其價額。 李主恩三人以上共同犯詐欺取財罪，處有期徒刑壹年參月。未扣案之犯罪所得新臺幣參仟元沒收，於全部或一部不能或不宜執行沒收時，追徵其價額。  3 起訴書犯罪事實欄一告訴人吳姍柔部分犯行 謝賀名三人以上共同犯詐欺取財罪，累犯，處有期徒刑壹年伍月。未扣案之犯罪所得新臺幣壹仟元沒收，於全部或一部不能或不宜執行沒收時，追徵其價額。 李亞欣三人以上共同犯詐欺取財罪，處有期徒刑壹年貳月。未扣案之犯罪所得新臺幣壹仟伍佰元沒收，於全部或一部不能或不宜執行沒收時，追徵其價額。 劉益安三人以上共同犯詐欺取財罪，處有期徒刑壹年貳月。 

附錄本案論罪科刑法條：
中華民國刑法第339條之2第1項
意圖為自己或第三人不法之所有，以不正方法由自動付款設備取
得他人之物者，處3年以下有期徒刑、拘役或30萬元以下罰金。
中華民國刑法第339條之4第1項第2款
犯第339條詐欺罪而有下列情形之一者，處1年以上7年以下有期
徒刑，得併科100萬元以下罰金：
二、三人以上共同犯之。
洗錢防制法第14條第1項
有第2條各款所列洗錢行為者，處7年以下有期徒刑，併科新臺幣
500萬元以下罰金。 
附件：
臺灣臺中地方檢察署檢察官起訴書
                                    109年度偵字第20890號
　　被      告　吳建勳　男　21歲（民國00年0月00日生）
　　　　　　　　　　　　住臺中市○○區○○路000號4樓之16
　　　　　　　　　　　　國民身分證統一編號：Z000000000號
　　選任辯護人　張榮成律師
　　被　　　告　謝賀名　男　28歲（民國00年0月00日生）
　　　　　　　　　　　　住高雄市○○區○○巷00號（另案在
　　　　　　　　　　　　法務部○○○○○○○執行中）
　　　　　　　　　　　　國民身分證統一編號：Z000000000號
　　　　　　　　李主恩　男　21歲（民國00年00月00日生）
　　　　　　　　　　　　住桃園市○○區○○路0段000號（另
　　　　　　　　　　　　案在法務部○○○○○○○執行中）
　　　　　　　　　　　　國民身分證統一編號：Z000000000號
　　　　　　　　李亞欣　女　28歲（民國00年0月00日生）
　　　　　　　　　　　　住高雄市○○區○○000巷00號（另
　　　　　　　　　　　　案在法務部矯正署高雄女監執行中）
　　　　　　　　　　　　國民身分證統一編號：Z000000000號
　　　　　　　　劉益安　男　29歲（民國00年0月0日生）
　　　　　　　　　　　　住南投縣○○鄉○○路00號（另案在
　　　　　　　　　　　　法務部○○○○○○○○○○○執行
                        中）
　　　　　　　　　　　　國民身分證統一編號：Z000000000號
上列被告等因詐欺取財案件，已經偵查終結，認應該提起公訴，
茲將犯罪事實及證據並所犯法條分敘如下：
　　　　犯罪事實
一、謝賀名前因違反毒品危害防制條例案件，經臺灣橋頭地方法
    院於民國107年11月13日、以107年度簡字第1787號判處有期
    徒刑4月確定，於108年3月31日執行完畢。旋於108年10月間
    之某日起，加入以通訊軟體帳號「維納斯」、年籍姓名不詳
    成年男子為首之詐騙分工集團（參與犯罪組織部分已起訴）
    ，從事持人頭金融帳戶提款卡前往提領受騙金額即俗稱「車
    手」之工作，並以自己為車手頭，吸收車手成員李亞欣、李
    主恩、劉益安、吳建勳等，參與車手集團、擔任車手、運簿
    手等行為。謝賀名、李亞欣、李主恩、劉益安、吳建勳等，
    與不詳詐騙集團成員，共同基於意圖為自己不法所有、隱匿
    犯罪所得等犯意聯絡，利用智慧型電話或電腦下載之通訊軟
    體「微信」，組成「星期天」等群組，於109年3月10日前後
    起，以臺中市○區○○路00號「撲克商旅」、臺中市○區○○路00
    號「雲端商旅」、「奇異果商旅」等處為據點，聽從上層詐
    騙集團不詳成員之指示，持人頭金融帳戶提款卡待命，以便
    接受指定隨時機動提領款項，隨即交付收水李亞欣、車手頭
    謝賀名及上層分工之詐騙集團不詳成員。謝賀名、李亞欣、
    李主恩、劉益安、吳建勳等所屬之犯罪集團不詳成員，於附
    表所示時間，藉口對邱秀珍、張秀琴、吳姍柔等，親友借款
    等理由實施詐騙，使渠等陷於錯誤，分別於附表編號A至G所
    示時間，匯出附表相對應欄位所示款項，至附表所示帳戶內
    （帳戶詳附表一，帳戶申辦人等幫助詐欺部分，余惠美已判
    決、葉毓騏經不起訴處分）。謝賀名、李亞欣、李主恩、劉
    益安等所屬之犯罪集團不詳成員，確定上開人等均陷於錯誤
    並匯入款項後，以通訊軟體群組通訊功能，通知謝賀名、李
    亞欣、李主恩、劉益安等人，再由謝賀名指示附表二編號1
    至15所示之車手即李主恩、劉益安、李亞欣等人，於附表二
    編號所示時間，前往附表所示地點之自動付款設備，以插入
    帳戶提款卡後輸入密碼提款之方式，提領附表二所示之金額
    ，並隨即自所領得款項內扣除2％佣金後，除劉益安交付予李
    亞欣收水外，李主恩、李亞欣2人均立即交付予謝賀名，轉
    交不詳詐騙集團成員，使邱秀珍、張秀琴、吳姍柔等人金錢
    損失索償困難。
二、謝賀名及其上層詐欺集團不詳成員，為製造受詐騙款項金流
    斷點，並間斷各車手、收水間之聯繫，故意將109年3月中旬
    時許所取得，供車手集團領款所用之人頭帳戶、提款卡等物
    ，以便利超商快遞方式交叉寄送或其他面交方式，轉由集團
    成員吳建勳依指示前往領取或面交收取，轉交予其指定之旗
    下車手收取後領款。109年3月15日下午3時50分許前不詳時
    間，吳建勳、謝賀名等承繼上開意圖為自己不法所有、隱匿
    犯罪所得，及以不正方法取得他人金融帳戶之犯意聯絡，由
    吳建勳受謝賀名指示，在不詳處所，收取至少含有上海銀行
    帳號00000000000000號、郵局帳號0000000000000號、彰化
    銀行帳號00000000000000號、國泰世華銀行帳號0000000000
    00號（以上物品均另案扣押）、郵局帳號00000000000000號
    、郵局帳號00000000000000號、國泰世華銀行帳號00000000
    00000號、渣打國際商業銀行帳號00000000000000號、華泰
    商業銀行帳號0000000000000、永豐商業銀行帳號000000000
    00000、合作金庫帳號0000000000000號、第一銀行帳號0000
    00000000號等人頭帳戶存簿、提款卡等物品之信封袋1只，
    運送至臺中市西區綠川西街25巷內等待交予下層車手。吳建
    勳、蕭銘哲（洗錢防制法、幫助詐欺等部分另為緩起訴處分
    ）等明知袋內放置者為來路不明，以不正方法取得之他人金
    融帳戶提款卡，竟由吳建勳以新臺幣（下同）500元代價，
    指使蕭銘哲於同日下午3時58分許，騎乘車牌號碼000-000號
    普通重型機車，將上開裝有金融帳戶提款卡之紙袋，自臺中
    市○○區○○路000號出發，前往臺中市西區綠川西街25巷口處
    ，並在該處等待詐騙集團成員前來完成移交。同日下午4時1
    7分許，劉益安依謝賀名及不詳詐騙集團上層成員指示，前
    往該處與蕭銘哲接觸後順利取得。並交予李亞欣，於109年3
    月16日起，利用上開提款卡，領取近百萬元詐欺所得。
三、案經邱秀珍、吳姍柔等訴由臺中市政府警察局第一分局報告
    偵辦。
　　　　證據並所犯法條
一、證據及待證事實：
編號 供述及非供述證據 待證事實 一 被告謝賀名於警局初詢及本署偵訊時之供述 被告謝賀名於108年11月間起，加入詐騙集團；109年3月13日前往臺中市○區○○路00號雲端商旅812號房內，與車手集團成員即被告李亞欣見面，並移動至臺中市○區○○路00號撲克商旅等處為據點，組織車手集團成員；被告謝賀名之上手為共犯吳粲翊，被告謝賀名在共犯吳粲翊入獄前，接受共犯吳粲翊之指示參與車手工作，於共犯吳粲翊入獄後，接任其工作成為車手頭等事實 二 被告李主恩於警局初詢及本署偵訊時之供述 被告李主恩接受被告謝賀名之指示，以臺中市「奇異果商旅」及其他旅館為據點，領取本件附表二編號1至10所示款項，提領後款項，均依被告謝賀名指示放置在其租用房號門外之鞋櫃內，即交給車手頭被告謝賀名，被告謝賀名立即將佣金算給被告李主恩，領款後可以收取款項2％之報酬；被告李主恩使用軟體的帳號名有「ACE」、「巧克力」、「主恩」等；在奇異果商旅的住宿費用，先由被告李主恩以自己姓名登記住宿，再於領取佣金時，一起向被告謝賀名領取；被告謝賀名於109年3月初時，招募被告李主恩進入犯罪集團擔任車手工作等事實 三 被告劉益安於警局初詢及本署偵訊時之供述 被告劉益安於109年3月15日下午6時許為警查獲，並扣得共犯蕭哲銘交付之金融帳戶，及其他共犯交付之金融帳戶、筆記型電腦、工作用手機、領取贓款收據等物；與被告李亞欣一同接受被告謝賀名指示提領詐欺所得之款項，並以工作手機通訊軟體報告領款情形；被告劉益安領得款項依指示交予被告李亞欣；被告謝賀名對被告劉益安承諾將支付2萬1000元犯罪報酬；被告謝賀名之綽號巧虎，與被告劉益安在雲端商旅見面等事實 四 被告李亞欣於警局初詢及本署偵訊時之供述 被告李亞欣之車手頭為被告謝賀名，與被告李亞欣從事車手時之車手成員，均接受被告謝賀名之指示前往提領款項或收水；109年3月16日被告劉益安遭查獲之帳戶，除其夫楊孟勳申辦帳戶由被告李亞欣提供外，均係被告謝賀名指示而交付的，被告李亞欣負責確認提款卡餘額及變更密碼等工作；被告李亞欣擔任被告劉益安車手之第二線收水工作，並擔任本件車手工作；被告李亞欣向被告劉益安收水後，立即交水予被告謝賀名；上開提款卡於109年3月14日晚上11時許，被告李亞欣接受被告謝賀名指示，前往臺中市○○區○○○道○○○路○○路○○○○○○○號八國站，領取電腦、提款卡等物品等提款卡異動即「洗車」頻率高，以防車手聯繫並製造金流斷點；本件領款之提款卡係被告劉益安所交付，被告謝賀名指示擔任車手領款；被告劉益安為警查獲後，被告謝賀名立即更換旅館至文華道會館，改以該處為據點等事實 五 被告吳建勳於警詢初詢及本署偵訊時之供述 被告吳建勳接受犯罪集團指示，提供自己申辦之金融帳戶供犯罪集團使用，再加入犯罪集團擔任運簿手後，進階為車手；被告吳建勳以500元代價，託請同案被告蕭哲銘單純送「信封袋」前往臺中市西區綠川西街25巷附近等待犯罪集團成員出現，顯然收取更高額報酬等事實 六 共犯蕭銘哲於警局初詢及本署偵訊時之供述 共犯接受被告吳建勳以顯超過一般送貨酬勞之500元金額，騎乘機車自臺中市○○區○○路000號出發，前往臺中市西區綠川西街25巷附近，等待犯罪集團共犯出現取之等事實 七 告訴人邱秀珍、吳姍柔等於警局詢問時之指訴 告訴人等遭騙過程，及匯款帳號、金額等明細等事實 八 被害人張秀琴於本署偵訊時之指述 被害人張秀琴借出款項後，從未向借款人確認是否有借款，也未曾經借款人返還等，遭詐騙仍不自覺等事實 九 高雄銀行帳戶開戶資料及本件犯罪事實期間往來明細 詐欺集團使用高雄銀行帳戶為收取告訴人邱秀珍受詐騙金額之用；附表二編號1、2所示提款金額，均自同一臺自動付款設備提領，且被告李主恩將詐欺既遂款項提領，使告訴人邱秀珍追索困難等事實 十 臺中商銀帳戶開戶資料及本件犯罪事實期間往來明細 詐欺集團使用臺中商銀帳戶為收取被害人張秀琴及告訴人吳姍柔等受詐騙金額之用；附表二編號3至15所示提款金額，分別為被告李主恩、李亞欣、劉益安等，將詐欺既遂款項提領，使被害人張秀琴及告訴人吳珊柔等追索困難等事實。 十一 提款機前及附近道路監視器、自動付款設備監視器等錄影畫面截錄列印資料 被告李主恩、李亞欣、劉益安等分別前往附表二所示各提領款項地點，在自動付款設備提領告訴人及被害人等遭詐騙所交付之款項；被告劉益安領款時，被告李亞欣監督並擔任收水工作，收取被告劉益安領得炸騙款項等事實 十二 臺中市西區綠川西街25巷附近監視器影像畫面截錄列印資料 共犯接受被告臺中市西區綠川西街25巷附近被告吳建勳之指示，前往該處等待約20分鐘，至被告劉益安出現收取裝有金融機構提款卡之紙袋，並於隨後利用之，領取各受騙者匯款金額之事實 十三 雲端商旅監視器畫面列印 被告劉益安接受指示進出旅館，並與被告謝賀名接洽；被告謝賀名與李亞欣接洽並進出旅館 十四 被告劉益安使用手機下載軟體截錄畫面 被告等組成「星期天」、「巧虎集團巧虎秘書」等群組，「星期天」群組有6位成員；巧虎為被告謝賀名；「萌萌」為被告李亞欣；被告劉益安為「孟凡夏」或「碩」；群組內接受被告謝賀名、李亞欣等指示以金融卡取款及指定交水等事實 十五 臺中市政府警察局大雅分局、臺中市政府警察局豐原分局刑事案件報告書各1份 被告吳建勳指使並交付裝有銀行、合作金庫等多加金融機構提款卡，予共犯蕭銘哲，再轉予被告劉益安、李亞欣等人後，經被告李亞欣隨即於109年3月16日凌晨0時起，接連領取不同受騙者匯入款項共近百萬等事實 
二、被告謝賀名、李亞欣、李主恩、劉益安等參與包含渠等在內
    至少3名以上成員，從事詐騙獲取不法牟利，使犯罪所得隱
    匿造成財產所有人追索困難，核被告謝賀名、李亞欣、李主
    恩、劉益安等所為，均係犯刑法第339條之4第1項第2款3人
    以上共犯詐欺取財、違反洗錢防制法第14條第1項隱匿犯罪
    所得等罪嫌；被告吳建勳所為，係犯刑法第30條第1項、第3
    39條之4第1項幫助加重詐欺取財、違反洗錢防制法第15條第
    1項第2款以不正方法取得他人金融帳戶等罪嫌。又被告謝賀
    名利用被告李亞欣、李主恩、劉益安等，以一提領人頭帳戶
    內金額之行為，觸犯上開2罪；被告吳建勳以交付共犯蕭銘
    哲運送上開提款卡行為，觸犯上開2罪，均為想像競合犯，
    皆應依刑法第55條規定，從一重即加重詐欺取財罪、幫助加
    重詐欺取財罪處斷。另本件被告李主恩、謝賀名等對被害人
    及告訴人邱秀珍等共2人實施詐騙並順利領取渠等受騙而交
    付之金額；被告謝賀名另利用被告李亞欣、劉益安等對告訴
    人吳姍柔實施詐騙並順利領取渠等受騙而交付之金額，應依
    刑法第50條規定分論併罰。再被告謝賀名前因違反毒品危害
    防制條例案件，經臺灣橋頭地方法院於107年11月13日、以1
    07年度簡字第1787號判處有期徒刑4月確定，於108年3月31
    日執行完畢（有本署刑案資料查註紀錄表在卷可稽）5年內
    ，故意再犯有期徒刑以上之本罪，為累犯，請依刑法第47條
    第1項規定，加重其刑至1/2，以示懲戒。末被告等之犯罪所
    得，請依刑法第38條之1第1項、第3項規定，宣告沒收或追
    徵其價額。
三、依刑事訴訟法第251條第1項提起公訴。
  　此　  致
臺灣臺中地方法院
中　　華　　民　　國　 110　　年　　12　　月　　18　　日
   　　　　　　　　　　　　　 檢  察  官  陳佞如
本件正本證明與原本無異
中　　華　　民　　國　 111　　年　　1 　　月　　3 　　日
                             書  記  官  魏之馨
附表一：
 金融帳戶帳號 申辦人 帳戶簡稱 1 高雄銀行帳號000000000000號帳戶 余惠美（已判決） 高雄銀行帳戶 2 臺中商業銀行帳號000000000000號帳戶 葉毓騏（不起訴） 臺中商銀帳戶 
附表二：
 時間 匯款人 金額 帳戶 提款人 提款地點 A 109年3月1日上午11時17分許 邱秀珍 2萬元 高雄銀行帳戶   B 109年3月1日上午11時20分許 邱秀珍 1萬元    1 109年3月1日中午12時17分許  2萬元  李主恩 臺中市○區○○路0段000號第一銀行臺中分行 2 109年3月1日上午12時21分許  1萬元  李主恩 臺中市○區○○路0段000號臺灣銀行臺中分行 C 109年3月13日上午11時44分許 張秀琴 20萬元 臺中商銀帳戶   3 109年3月13日中午12時25分許  2萬元  李主恩 臺中市○區○○路0段000號第一銀行臺中分行 4 109年3月13日中午12時26分許  2萬元  李主恩 臺中市○區○○路0段000號第一銀行臺中分行 5 109年3月13日中午12時27分許  2萬元  李主恩 臺中市○區○○路0段000號第一銀行臺中分行 6 109年3月13日中午12時31分許  2萬元  李主恩 臺中市○區○○路0段0號土地銀行臺中分行 7 109年3月13日中午12時32分許  2萬元  李主恩 臺中市○區○○路0段0號土地銀行臺中分行 8 109年3月13日中午12時35分許  2萬元  李主恩 臺中市○區○○路00號臺中市政府守衛室 9 109年3月13日中午12時36分許  2萬元  李主恩 臺中市○區○○路00號臺中市政府守衛室 10 109年3月13日中午12時37分許  1萬元  李主恩 臺中市○區○○路00號臺中市政府守衛室 D 109年3月15日下午3時11分許 吳姍柔 4萬9987元    E 109年3月15日下午3時13分許 吳姍柔 4萬9989元    11 109年3月15日下午3時18分許  2萬元  李亞欣 臺中市○區○○路0段000號第一銀行臺中分行 12 109年3月15日下午3時18分許  2萬元  李亞欣 臺中市○區○○路0段000號第一銀行臺中分行 13 109年3月15日下午3時19分許  1萬元  李亞欣 臺中市○區○○路0段000號第一銀行臺中分行 F 109年3月15日下午3時20分許 吳珊柔 1萬6123元    14 109年3月15日下午3時24分許  5萬元  劉益安 臺中市○區○○路00號臺中商銀 G 109年3月15日下午3時26分許 吳珊柔 1萬123元    15 109年3月15日下午3時30分許  2萬6000元  劉益安 臺中市○區○○路00號臺中商銀